# 新债务重组准则中债权人的会计处理

提问人：vara1996 时间：2020-12-28 16:33:09
两个问题请教大家：问题 1 ：债权人A应收账款债务人B 200万元，计提了 100 万元坏账，现双方约定A给B价值 10 万元的存货，同时将B的债务减少至 180 万元，B以银行存款清偿，A针对这 10 万元存货A账面应该如何处理。
问题 2 ：新债务重组准则将债务重组定义为：“在不改变交易对手方的情况下，经债权人和债务人协定或法院裁定，就清偿债务的时间、金额或方式等重新达成协议的交易。“ 如果双方约定改变债务金额，则视为债务重组，相关损益计入投资收益，为非经常性损益。
引用问题 1 中的情况，假设不考虑 10 万元存货，A应确认投资收益 80 万元，作为非经。
如果双方未协商约定， 200 元应收款债务人就只愿意给 180 万，剩余 20 万作为坏账核销，假设A公司仅有对B公司一家单位的应收账款，则当年应确认信用减值损失-80万，作为经常性损益。
以上两种处理方式是否有严格的界限，感觉操作空间比较大，求指教。

回答人：chenyiwei
1 、A是债权人，为何要给债务人存货？这是否属于正常的销售业务？还是其他原因？
2 、债权人的债务重组损失通常是与债务人信用风险有关，因此不作为非经常性损益。债务人因债务减免确认的收益属于非经常性损益。

提问人：vara1996 时间：2021-01-02 22:53:00
多谢陈老师回复！A给债务人B存货是双方协商的结果，A想收回 180 万货款（已让步 20 万元），B存在财务困难只能支付 160 万，故A提议再给一批价值 20 万元的存货给B，但要求是回款 180 万，B同意。A与B之前签订过销售合同，合同内同均已履行完毕，上述存货属于A为取得债权额外提供的部分（存货对B来说是有使用价值的），与原销售合同无关，是否可以认为不属于正常的销售业务，按存货账面价值结转即可。

回答人：chenyiwei
按照目前的债务重组应用指南是可以。但个人认为并不合理，应确认收入、成本。